【裁判字號】    90,訴,1441
【裁判日期】    901211
【裁判案由】    毒品危害防制條例
【裁判全文】
臺灣桃園地方法院刑事判決                          九十年度訴字第一四四一號
    公  訴  人  臺灣桃園地方法院檢察署檢察官
    被      告  甲○○
右列被告因毒品危害防制條例案件，經檢察官提起公訴（九十年度偵字第七一九九號
），本院判決如左：
        主  文
甲○○連續轉讓第二級毒品，處有期徒刑捌月。
        事  實
一、甲○○明知安非他命係毒品危害防制條例明定之第二級毒品，不得轉讓，竟基於
    轉讓第二級毒品安非他命之概括犯意，於民國八十八年底間，在桃園縣桃園市○
    ○路「豐田大郡」社區住處、桃園市○○路「台北桃園」社區住處，將其自姓名
    年籍不詳，綽號「愛哭」之成年男子處所購得之安非他命，連續二次無償轉讓予
    友人徐士勝，並連續二次無償轉讓予其妻乙○○（業於九十年十月十四日死亡，
    轉讓期間內二人仍屬同居之男女朋友關係）施用。嗣因甲○○於八十八年十一月
    二十九日晚間十一時三十分許，與其妻乙○○在桃園縣桃園市○○路三九三號前
    遇警盤查，當場自其身上扣得五小包安非他命後（合計毛重十點九公克），再至
    其上址住處扣得安非他命一大包（毛重二十一點三公克）、電子秤一個、分裝袋
    二十二包（以上扣案物係牽涉甲○○販賣安他命部分之證物）。甲○○另涉販賣
    毒品安非他命部分，業經台灣高等法院判決有期徒刑七年二月，並就甲○○另外
    涉嫌轉部分移請檢察官另行偵查起訴。
二、案經台灣桃園地方法院檢察署檢察官自動檢舉偵查起訴。
        理  由
一、訊據被告甲○○矢口否認有於右揭時、地無償轉讓安非他命予徐士勝、乙○○之
    行為，辯稱：證人徐士勝雖曾向伊索討安非他命施用，然該安非他命均係證人乙
    ○○所有，伊未轉讓安非他命予證人徐士勝及乙○○云云。惟查：
    （一）被告因涉嫌於八十八年十一月二十九日下午一時許，在桃園縣桃園市○○
          街一三三巷十五號三樓以三千元代價販售安非他命約三公克予證人徐士勝
          部分，業經台灣高等法院於九十年一月十七日以八十九年度上訴字第四一
          六八號為販賣部分有期徒刑七年二月之判決確定（下稱前案），並就被告
          另外涉嫌轉讓部分移請檢察官另行偵查起訴，先此敘明。
    （二）有關被告轉讓第二級毒品安非他命予證人徐士勝部分，業據被告於前案偵
          查中坦承：「『阿正』（即徐士勝）也是昨天下午一點多，是在我住處，
          自己拿一包去用，他沒說要給我錢，我也沒有問他，打算送給他」等語（
          見八十八年度偵字第一八０三四號偵查卷第二十五頁），復於前案上訴二
          審中坦承：「要送給他（指徐士勝）吸的」、「（你送安非他命給他吸幾
          次？）二次，沒收錢」、「他向我揩油」（見台灣高等法院八十九年度上
          訴字第四一六八號卷第五十一頁）。復據證人徐士勝於前案二審調查時供
          稱：甲○○於八十八底曾給過伊兩次安非他命，沒有拿錢」、「（你的安
          非他命如何來？）被告甲○○給我的」（見前案卷第四十九、七十三頁）
          ，嗣經前案二審法官諭令被告甲○○與證人徐士勝當庭對質結果，證人徐
          士勝仍堅稱被告曾提供安非他命予伊施用等語（同前卷第七十六頁），證
          人徐士勝復於本案偵查中供稱：「（甲○○是否曾多次轉讓安非他命給你
          ？）答：是的」、「時間不太記得，地點都在桃園市○○路尊爵社區（應
          為豐田大郡之誤）租屋處轉讓給我，次數約有兩次以上，第一次開始約在
          八十八年底，每次數量約一或兩包」（見偵查卷第二十七頁），核與證人
          乙○○於前案中證稱：「被告甲○○有把安非他命給證人徐士勝吸」等語
          （見前案二審卷第六十六頁）、「是證人徐士勝向我們揩油，我們一起用
          的時候，證人徐士勝都會向我們揩油…我有看到他向被告甲○○揩油」（
          見前案二審卷第六十九頁），又於本案偵查中證稱：「（甲○○有無提供
          毒品給徐士勝用？）有，只是純粹拿給他用而已，是在八十八年底，我看
          到的地點是在台北桃園社區」（見偵查卷第三十三頁）。
    （三）又被告曾轉讓安非他命予證人乙○○部分，業據證人乙○○於本案偵查中
          證述：「（甲○○有無提供毒品供你吸？）有，約在八十八年底，有在台
          北桃園社區，也有在徐士勝位於桃園市○○路豐田大郡租屋處」（見偵查
          卷第三十三頁）等語明確，核與證人徐士勝證稱：渠與被告甲○○、證人
          乙○○一同於莊敬路「豐田大郡」社區住處、桃園市○○路「台北桃園」
          社區住處一同施用過安非他命約二、三次，乙○○施用之安非他命應是被
          告甲○○提供的等語（見偵查卷第二十七頁）。稽之被告與證人乙○○二
          人當時既屬同居之男女朋友關係，嗣後並結婚，而被告本身亦有吸食安非
          他命，且上開時、地二人確曾一同施用安非他命，復為被告所自承無訛，
          其於吸食之際，無償轉讓安非他命予渠同居女友即證人乙○○吸食，衡與
          常情相符，是證人上開證述自堪採認。
    （四）稽之上開扣案安非他命係於被告甲○○身上查獲，被告於前案警訊中及檢
          察官偵訊中亦供稱上開毒品為其所有，並係在桃園縣蘆竹鄉○○○○道向
          綽號「愛哭」之男子購得（見八十八年度偵字第一八０三四號偵查卷第八
          、九、二十五頁），渠於本院審理中亦供稱：係與乙○○一同前往購得（
          見本院九十年十一月二十七日審理筆錄），核與證人乙○○於上開警訊中
          之供述相同（見同前偵查卷第十七頁），復綜合證人徐士勝及乙○○上開
          證述參核以觀，上開被告轉讓予證人徐士勝、乙○○之安非他命應係被告
          所有無訛，是被告上開所辯該等安非他命均係證人乙○○所有云云，委係
          卸責之詞，不足採信。本件事證明確，被告犯行洵堪認定，應予依法論科
          。
二、核被告甲○○上開所為，係犯毒品危害防制條例第八條第二項之轉讓第二級毒品
    罪。其先後轉讓安非他命前非法持有之低度行為，應為非法轉讓之高度行為所吸
    收，不另論罪。又被告先後四次轉讓之行為，各時間緊接，方法相同，觸犯構成
    要件相同之罪名，顯係基於概括犯意為之，為連續犯，應依刑法第五十六條規定
    論以一罪，並加重其刑。爰審酌被告與證人乙○○係男女朋友關係、轉讓之數量
    、次數為四次，及其犯罪動機、目的、行為手段、犯罪所生危害、犯罪後態度等
    一切情狀，量處如主文所示之刑。
據上論斷，應依刑事訴訟法第二百九十九條第一項前段、毒品危害防制條例第八條第
二項、刑法第十一條前段、第五十六條，判決如主文。
本案經檢察官胡樹德到庭執行職務。
中      華      民      國    九十      年     十二     月     十一     日
                                臺灣桃園地方法院刑事第一庭
                                          法  官  陳永來
右正本證明與原本無異。
如不服本判決，應於判決送達後十日內向本院提出上訴狀( 應附繕本 )，上訴於
臺灣高等法院。
                                          書記官   洪明媚
中      華      民     國    九十     年     十二     月      十一     日
附錄論罪科刑之法條：
毒品危害防制條例第八條第二項：
轉讓第二級毒品者，處六月以上五年以下有期徒刑，得併科新臺幣七十萬元以下罰金


司法院資訊處製作；財團法人民間司法改革基金會備份。
